臺灣臺中地方法院交通事件裁定　　　　 94年度交聲字第502號
原處分機關　交通部公路總局台中區監理所
異　議　人
即受處分人　甲○○
上列受處分人因違反道路交通管理處罰條例案件，對於交通部公
路總局台中區監理所94年6月23日所為之裁決（中監違字第裁60-
G4G019230、1A0000000、G00000000、GC024959、G00000000、G0
0000000號裁決書），聲明異議，本院裁定如下：
    主  文
異議均駁回。
    理  由
一、原處分機關略以：本案係台中市警察局第四分局南屯派出所
    、台北市停車管理處及台中市警察局交通警察隊第隊分別以
    第G4G019230、1A0000000、G00000000、GC024959、G000000
    00、G00000000號舉發違反道路交通管理事件通知單逕行舉
    發受處分人甲○○所有之車號5V─2492號自小客車於附表所
    列之時、地，有如附表所列之違規行為，受處分人未於指定
    之應到案日期前到案，本所遂於94年6月月23日以中監違字
    第裁60-G4G019230、1A0000000、G00000000、GC024959、G0
    0000000、G00000000號裁決書，分別裁處受處分人甲○○罰
    鍰新台幣8百元、1千2百元、2千4百元、1千2百元、2千4百
    元及1千8百元，逾期則依裁決書處罰主文規定裁處，於法並
    無不合等語。
二、本件異議人即受處分人則以：異議人日前因車輛遭竊，上網
    查詢車輛違規資料，赫然發現異議人自91年起有10筆違規罰
    鍰，異議人於94年6月23日親至台中區監理所欲繳罰鍰，但
    前述6份決書僅有電腦資料檔案，並無舉發異議人違規事實
    之照片（另4份有違規照片已繳納）。又上述前裁決書均以
    異議人逾期未繳納，將罰鍰提高1倍。事實上異議人對於前
    述裁決書所述之違規罰單，從來沒有接獲郵件、通知或任何
    送達之文件，希望庭上本著勿枉勿縱之原則，若台中區監理
    所提出違規事實之照片，異議人欣然接受處罰。但對於提高
    １倍之罰鍰，因異議人從未接獲違規通知，如此裁罰異議人
    心有不服，希庭上為適法之判決，爰聲明異議云云。
三、汽車駕駛人，行車速度超過規定之最高時速，處新台幣1千2
    百元以上2千4百元以下罰鍰；汽車駕駛人停車時，在禁止臨
    時停車處所停車或停車時間、位置、方式、車種不依規定者
    ，處罰鍰新台幣6百元以上1千2百元以下罰鍰；汽車駕駛人
    ，駕駛汽車有不遵守道路交通標誌、標線、號誌之指示者，
    處新台幣9百元以上1千8百元以下罰鍰。道路交通安全規則
    第93條、道路交通管理處罰條例第40條第1項、第56條第1項
    第1、9款及第60條第2項第3款分別定有明文。復依違反道路
    交通管理事件統一裁罰標準表規定，本件逾期應各處罰鍰新
    台幣8百元（逾期15日內）、1千2百元、2千4百元、1 千2百
    元、2千4百元、1千8百元整。另汽車違反道路交通管理事件
    ，以科學儀器取得違規證據資料，足資認定其違規事實者，
    得逕行舉發之，而逕行舉發，應記明車輛牌照號碼、車型等
    可資辨明之資料，查明汽車所有人姓名或名稱、住址，並以
    該汽車所有人為被通知人製單舉發之，由舉發機關送達被通
    知人；且逕行舉發違反道路交通管理事件，經汽車所有人依
    通知單之應到案日期前到案，並告知違規駕駛人姓名、身分
    證統一編號及住址者，處罰機關應即另行通知違規駕駛人到
    案依法處理，逾應到案日期，處罰機關應依道路交通管理處
    罰條例第85條第3項規定處罰該汽車所有人，違反道路交通
    管理事件統一裁罰標準及處理細則第23條第1項第5款、第2
    項、第11條第1項第2款、第24條亦分別定有明文。再按對於
    當事人之送達，應為送達之處所不明者，行政機關得依申請
    准為公示送達，如無人為公示送達之申請者，行政機關為避
    免行政程序遲延，認有必要時，得依職權命為公示送達，亦
    分別為行政程序法第78條第1項第1款、第2項所明定。又按
    行政程序法第74條第2項、第3項規定，送達於無法送達住所
    或以補充送達、留置送達之方式為之者，由郵政機關為送達
    者，亦得將文書寄存於送達地之郵政機關，寄存機關自收受
    寄存文書之日起，應保存3個月。
四、經查：本件受處分人甲○○所有之車號5V─2492號自小客車
    於附表所列之時、地，有如附表所列之違規行為，而為台中
    市警察局第四分局南屯派出所、台北市停車管理處及台中市
    警察局交通警察隊第隊、分別以第G4G019230、1A0000000、
    G0 0000000、GC024959、G00000000、G00000000號舉發違反
    道路交通管理事件通知單逕行舉發，異議人雖辯稱皆未收到
    前揭舉發通知單且並無違規之證據云云，惟前述舉發違規單
    通知聯暨採證照片等，皆經原舉發單位依受處分人之戶籍地
    址即「台中縣沙鹿鎮○○里○○路11號之14」以郵局掛號方
    式寄送無誤，均因多次投遞未果遭退件後，原舉發單位遂分
    別將前揭舉發通知單依法辦理公示及寄存送達等情，有前揭
    舉發單影本、違規採證相片六幀、蓋印郵局無法投遞證明章
    之信封影本11份、法務部戶役政連結作業系統表一紙、台中
    市警察局第四分局送94年3月3日達證書、台北市政府公報94
    年春字第43期、台中市警察局93年9月21日送達證書、台中
    市警察局94年7月26日中市警交字第0940008612號函、台中
    市警察局第六分局92年11月20日送達證書、台中市警察局第
    六分局94年7月19日中分六交字第0940024510號函等在卷可
    查；從而，受處分人所有之車號5V─2492號自小客車，既有
    前揭違規行為，且舉發單依受處分人之戶籍地址寄送，在無
    法送達而退件後，原舉發單位亦已分別依法辦理公示送達及
    寄存送達，已生送達之效力。原處分機關本於上開舉發通知
    單，在未有繳交罰鍰紀錄下據以裁罰，於法並無不合，本件
    異議為無理由，應予駁回。
五、據上論斷，應依道路交通管理處罰條例第87條第2項、道路
    交通案件處理辦法19條，裁定如主文。
中　　華　　民　　國　　94　　年　　8 　　月　23 　　日
                           交通法庭 法　官 王靜秋
以上正本證明與原本無異
如不服本裁定應於送達後5日內向本院提出抗告狀
          　　　　　　　　　　　　  書記官　林淑慧
中　　華　　民　　國　　94　　年　　8　　月　23　　　日
附表：
┌──────┬────────┬───────────┐
│違規單號、  │違規時間、違規地│違規事實              │
│送達情形    │點              │                      │
├──────┼────────┼───────────┤
│G4G019230、 │93年12月02日14時│停車位置不依規定      │
│寄存送達    │41分、台中市五權│                      │
│            │西路            │                      │
├──────┼────────┼───────────┤
│1A0000000、 │93年10月22日16時│在劃有紅線路段停車    │
│公示送達    │25分、太原路8巷 │                      │
│            │                │                      │
├──────┼────────┼───────────┤
│G00000000、 │93年07月08日12時│行車限速50公里，經測時│
│寄存送達    │59分、台中市永春│速67公里，超過17公里，│
│            │東路與永鎮巷口處│未滿20公里            │
│            │                │                      │
├──────┼────────┼───────────┤
│GC0000000、 │92年01月19日18時│在禁止臨時停車處所停車│
│寄存送達    │55分、台中市福星│                      │
│            │路              │                      │
├──────┼────────┼───────────┤
│G00000000、 │91年12月13日03時│駕駛人行車速度，超過規│
│寄存送達    │29分、台中市環中│定之最高時速20公里以上│
│            │路二段          │                      │
├──────┼────────┼───────────┤
│G00000000、 │91年11月30日04時│不遵守道路交通標線之指│
│寄存送達    │22分、台中市文心│示                    │
│            │路與寧夏路      │                      │
└──────┴────────┴───────────┘
